【裁判字號】    97,訴,791
【裁判日期】    971031
【裁判案由】    違反毒品危害防制條例
【裁判全文】
臺灣新竹地方法院刑事判決               97年度訴字第791號
公  訴  人  臺灣新竹地方法院檢察署檢察官
被      告  甲○○
上列被告因違反毒品危害防制條例案件，經檢察官提起公訴（97
年度毒偵字第1349號）後，經被告於本院準備程序中，就被訴事
實為有罪之陳述，經告知被告簡式審判程序之旨，並聽取檢察官
、被告之意見後，經本院合議庭裁定由受命法官進行簡式審判程
序，本院判決如下：
    主    文
甲○○施用第一級毒品，累犯，處有期徒刑捌月。又施用第二級
毒品，累犯，處有期徒刑肆月。應執行有期徒刑拾月。
    犯罪事實
一、甲○○前於民國90年間，因過失致人於死案件，經本院於90
    年11月23日以90年度交訴字第92號判決判處有期徒刑1 年確
    定，另因公共危險案件，經最高法院於91年3月7日以91年度
    臺上字第1236號判決判處有期徒刑1年2月確定，前開2罪定
    應執行有期徒刑2年，於95年1月11日因縮短刑期假釋付保護
    管束出監，於95年7月5日縮刑期滿未經撤銷假釋視為執行完
    畢。另於96年間，因施用第二級毒品案件，經本院於96年4
    月30日以96年度毒聲字第143號裁定送臺灣新竹看守所附設
    勒戒處所觀察、勒戒後，認無繼續施用毒品之傾向，於96年
    8月31日釋放出所，並由臺灣新竹地方法院檢察署檢察官於
    96年8月31日以96年度偵字第529號、第1035號為不起訴處分
    確定。詎仍不思悔改，亦未戒除毒癮，於上開觀察、勒戒執
    行完畢釋放後5年內，基於施用第一級毒品海洛因之犯意，
    於97年5月30日某不詳時間，在其友人位於新竹縣竹北市某
    不詳地點之家中，以將第一級毒品海洛因置於香煙內，點燃
    後吸取其煙之方式，施用第一級毒品海洛因1次。另基於施
    用第二級毒品甲基安非他命之犯意，於97年5月30日某不詳
    時間，同在上開友人住處，以將第二級毒品甲基安非他命置
    於安非他命吸食器（未扣案）內燒烤後取其煙之方式，施用
    第二級毒品甲基安非他命1次。嗣經警採集其尿液檢體送請
    鑑驗，結果呈可待因、嗎啡陽性反應及甲基安非他命類陽性
    反應，始悉上情。
二、案經新竹縣政府警察局新埔分局報告臺灣新竹地方法院檢察
    署檢察官偵查起訴。
    理    由
一、程序部分：
    按除被告所犯為死刑、無期徒刑、最輕本刑為3 年以上有期
    徒刑之罪或高等法院管轄第一審案件者外，於前條第1 項程
    序進行中，被告先就被訴事實為有罪之陳述時，審判長得告
    知被告簡式審判程序之旨，並聽取當事人、代理人、辯護人
    及輔佐人之意見後，裁定進行簡式審判程序，刑事訴訟法第
    273條之1第1 項定有明文。本件被告甲○○所犯係死刑、無
    期徒刑、最輕本刑為3 年以上有期徒刑以外之罪，其於準備
    程序中就被訴事實為有罪之陳述，經告知簡式審判程序之旨
    ，並聽取公訴人及被告甲○○之意見後，本院合議庭認為適
    宜而裁定由受命法官獨任進行簡式審判程序，合先敘明。
二、認定被告甲○○犯行所憑之各項證據：
（一）被告甲○○對於其施用第一級毒品海洛因、第二級毒品甲
      基安非他命之犯行，於本院準備、簡式審判程序時均坦承
      不諱，其稱：伊於97年5 月30日某不詳時間，在新竹縣竹
      北市友人之住處，將第一級毒品海洛因置於香煙內，點燃
      後吸取其煙之方式，施用第一級毒品海洛因1 次，另於同
      日某不詳時間，同在友人之住處，將第二級毒品甲基安非
      他命置於吸食器內，燒烤後吸取其煙，非法施用第二級毒
      品甲基安非他命1 次等語（見本院卷第27頁背面、34頁背
      面、35頁正面）。
（二）對於被告甲○○於97年5月31日，在新竹縣政府警察局新
      埔分局關西派出所所親採封緘之尿液（尿液編號097056號
      ），經送詮昕科技股份有限公司以氣相層析質譜儀分析法
      檢驗後，呈甲基安非他命、嗎啡、可待因陽性反應，其濃
      度分別為2183ng/ml、817ng/ml、2924ng/ml，各逾閾值濃
      度（甲基安非他命各為500ng/m l，可待因、嗎啡為300ng
      /ml）4倍、2倍、9倍有餘，是被告甲○○於97年5月30日
      某不詳時間，應分別有施用第一級毒品海洛因及第二級毒
      品甲基安非他命各1次之犯行。
（三）被告甲○○前於96年間，因施用第二級毒品案件，經本院
      於96年4月30日以96年度毒聲字第143號裁定送臺灣新竹看
      守所附設勒戒處所觀察、勒戒後，認無繼續施用毒品之傾
      向，於96年8 月31日釋放出所，並由臺灣新竹地方法院檢
      察署檢察官於96年8月31日以96年度偵字第529、1035號為
      不起訴處分確定等情，有臺灣高等法院被告前案紀錄表1
      份在卷可參，是以被告甲○○既於前開觀察、勒戒執行完
      畢釋放5 年內，再犯施用第一、二級毒品案件，應依法予
      以論罪科刑。
（四）綜上，本件被告甲○○施用毒品之犯行明確，均應依法予
      以論科。
三、按海洛因、甲基安非他命分別係毒品危害防制條例第2條第2
    項第1款、第2款所定之第一、二級毒品，均不得非法持有、
    施用。是以：
（一）核被告甲○○於97年5月30日某不詳時間許，施用第一級
      毒品海洛因1次之犯行，係犯毒品危害防制條例第10條第1
      項之施用第一級毒品罪；另被告甲○○於同日某不詳時間
      ，施用第二級毒品甲基安非他命1次之犯行，係犯毒品危
      害防制條例第10條第2項之施用第二級毒品罪。
（二）被告甲○○持有第一級毒品海洛因及第二級毒品甲基安非
      他命後，進而施用，其持有之低度行為應為施用之高度行
      為所吸收，不另論以持有第一、二級毒品罪。
（三）被告甲○○分別施用第一、二級毒品之犯行，其犯意各別
      ，均應分論併罰。
（四）被告甲○○於90年間，因過失致人於死案件，經本院於90
      年11月23日以90年度交訴字第92號判決判處有期徒刑1 年
      確定，另因公共危險案件，經最高法院於91年3月7日以91
      年度臺上字第1236號判決判處有期徒刑1年2月確定，前開
      2罪定應執行有期徒刑2年，於95年1月11日因縮短刑期假
      釋付保護管束出監，於95年7月5日縮刑期滿未經撤銷假釋
      視為執行完畢等情，有臺灣高等法院被告前案紀錄表1份
      在卷可按，其受有期徒刑之執行完畢，5年以內故意再犯
      本件有期徒刑以上之2罪，均為累犯，依法分別加重其刑
      。
（五）爰審酌被告甲○○有前開犯罪事實所載施用毒品之前案紀
      錄，竟仍不知戒惕，再度違犯本件毒品危害防制條例第10
      條第1項、第2項之罪，無視於毒品對於自身健康之戕害及
      國家對於杜絕毒品犯罪之禁令；其犯罪之動機、目的單純
      ；又施用毒品係自戕行為，犯罪手段平和，亦未因此而危
      害他人，所生損害非大；再考之其於犯後坦承犯行，態度
      良好，並參諸施用毒品者均有相當程度之成癮性及心理依
      賴，其犯罪心態與一般刑事犯罪之本質並不相同，應側重
      以適當之醫學治療及心理矯治處遇為宜等一切情狀，爰量
      處如主文所示之刑，並定應執行之刑，以示懲儆。
四、據上論斷，應依刑事訴訟法第273條之1第1項、第299條第1
    項前段，毒品危害防制條例第10條第1項、第2項，刑法第11
    條前段、第47條第1項、第51條第5款，判決如主文。
本案經檢察官陳玉華到庭執行職務。
中    華    民    國    97    年    10   月     31    日
                  臺灣新竹地方法院刑事第四庭
                              法  官  劉兆菊
以上正本證明與原本無異
如不服本判決應於收受本判決後10日內向本院提出上訴書狀，上
訴書狀應敘述具體理由。上訴書狀未敘述上訴理由者，應於上訴
期間屆滿後20日內補提理由書狀於本院「切勿逕送上級法院」。
中    華    民    國    97    年    10   月     31    日
                              書記官  蕭汝芳
附錄本案論罪科刑法條全文
毒品危害防制條例第10條
施用第一級毒品者，處6月以上5年以下有期徒刑。
施用第二級毒品者，處3年以下有期徒刑。


司法院資訊處製作；財團法人民間司法改革基金會備份。
